【裁判字號】    88,易,3400
【裁判日期】    890104
【裁判案由】    違反商標法
【裁判全文】
臺灣臺北地方法院刑事判決              八十八年度易字第三四號
    公  訴  人  臺灣臺北地方法院檢察署檢察官
    被      告  乙○○
    被      告  甲○○
右列被告因違反商標法案件，經檢察官提起公訴（八十八年度偵字第二０八二０、二
三五二九號），本院判決如左：
    主      文
乙○○連續明知為意圖欺騙他人，於同一商品使用相同於他人註冊商標之圖樣之商品
，而販賣，處有期徒刑陸月，如易科罰金以佰元折算壹日。如附表二、三所示之仿
冒品沒收。
甲○○連續幫助明知為意圖欺騙他人，於同一商品使用相同於他人註冊商標之圖樣之
商品，而販賣，處有期徒刑參月，如易科罰金以佰元折算壹日。緩刑貳年。如附表
二所示之仿冒品沒收。
    事      實
一、乙○○曾於民國八十八年間，因違反公平交易法案件，經法院判處罰金三萬元，
    甫於同年三月三十一日繳清罰金執行完畢，仍不知悔悟，明知如附表一所示商標
    圖樣，業經如附表一所示商標專用權人向經濟部中央標準局（八十八年元月廿六
    日改制為經濟部智慧財產局）申請商標註冊登記，取得如附表一所示之商標專用
    權，專用於鐘錶、皮件等類商品，現仍在專用期間，仍基於概括犯意，自八十八
    年八月初起，未經商標專用權人許可，意圖欺騙他人，擅自在台北市○○○路○
    段二十三巷口擺設地攤，出售仿冒前開商標圖樣之手錶、皮夾予不特定之人，每
    只進價成本約新台幣（下同）三百元至八百元不等，以八百元至一千五百元之價
    格賣出，獲取不法之利益。甲○○與乙○○係男女朋友關係，其明知乙○○在上
    址販賣仿冒之手錶、皮夾，非但未加予勸阻，竟而基於幫助之概括犯意，連續多
    次至上址，購買便當供乙○○食用俾便其販售，甚或在場陪伴乙○○，提供精神
    上之助力。嗣於八十八年九月一日十九時十分許，在上址為警查獲乙○○、甲○
    ○，扣得如附表二所示之仿冒手錶三十五只、仿冒皮夾乙只。詎乙○○仍不知悛
    悔，仍連續販售，再於同年十月二十日二十時四十分許，在上址為警查獲，扣得
    如附表三所示之仿冒手錶十一只。
二、案經商標專用權人瑞士商比雅特給特公司、瑞士商倩妮股份有限公司、義商普嘉
    里公司、美商佳得公司、英商奧佛雷旦喜股份有限公司等訴由台北市政府警察局
    及台北市政府警察局文山第二分局分別移送台灣台北地方法院檢察署檢察官偵查
    起訴。
    理      由
一、訊據被告乙○○對於右揭事實，供承不諱，核與被告甲○○於警訊時供證之情節
    相符，並有如附表一所示之商標註冊證（文件）附卷及如附表二、三所示之仿冒
    品扣案可稽，而扣案之商品均係仿冒品，業據告訴代理人丙○○供證無訛，且有
    鑑定證明書二紙在卷足憑。訊之被告甲○○對於有多次送便當至上址供乙○○食
    用之事實雖供承不諱，惟矢口否認有幫助犯意，辯稱：伊只是送便當，並沒有在
    現場陪乙○○云云，惟查被告甲○○於警訊時陳稱；（今警方前往查緝時你為何
    會在場？）因為他是我男朋友，所以我時常到那邊陪他等語（見八十八年度偵字
    第二０八二０號卷第十八頁正面），是被告甲○○於被告乙○○在上址販賣仿冒
    品時，既經常購買便當至上址供乙○○食用，或陪伴其販賣，其行為顯足予被告
    乙○○販賣仿冒品時精神上之助力，其有幫助之犯意，至為灼然，所辯核係卸責
    之詞，委無足採，事證明確，被告等犯行均堪予認定。
二、核被告等所為，均係犯商標法第六十三條之販賣仿冒商標之商品罪。其等先後多
    次犯行，時間緊接，罪名與構成要件相同，顯係基於概括犯意而為，均應依連續
    犯規定以一罪論，並加重其刑。被告甲○○為幫助犯，應依刑法第三十條第二項
    減輕其刑。爰審酌被告等犯罪之動機、目的、手段、素行、智識程度、所生危害
    及犯罪後之態度等一切情狀，分別量處如主文所示之刑，並均諭知易科罰金之折
    算標準。查被告甲○○前未曾受有期徒刑以上刑之宣告，有台灣高等法院檢察署
    刑案紀錄簡覆表一紙附卷可稽。本院認其經此教訓後，當知警惕，應無再犯之虞
    ，因認所宣告之刑，以暫不執行為適當，併予宣告緩刑二年，以啟自新。扣案如
    附表二、三所示之仿冒品，應依商標法第六十四條宣告沒收。
據上論斷，應依刑事訴訟法第二百九十九條第一項前段、商標法第六十三條、第六十
四條、刑法第十一條前段、第五十六條、第三十條第二項、第四十一條、第七十四條
第一款，罰金罰鍰提高標準條例第二條判決如主文。
本案經檢察官張進豐到庭執行職務
中      華      民      國      八十九      年     一     月      四    日
                                      臺灣臺北地方法院智慧財產法庭
                                          法  官  金  學  坪
右正本證明與原本無異。
如不服本判決，應於判決送達後十日內，向本院提出上訴狀。
              書記官  孫  捷  音
中      華      民      國      八十九      年     一     月     十一   日
商標法第六十三條：
明知為前條商品而販賣、意圖販賣而陳列、輸出或輸入者，處一年以下有期徒刑、拘
役或科或併科新臺幣五萬元以下罰金。
商標法第六十四條
犯前二條之罪所製造、販賣、陳列、輸出或輸入之商品不問屬於犯人與否，沒收之。


司法院資訊處製作；財團法人民間司法改革基金會備份。
